【裁判字號】    99,交簡上,211
【裁判日期】    991214
【裁判案由】    公共危險
【裁判全文】
臺灣臺北地方法院刑事判決           99年度交簡上字第211號
上  訴  人
即  被  告  趙中全
上列上訴人因公共危險案件，不服本院簡易庭中華民國99年9月
14日99年度北交簡字第795號第一審刑事簡易判決（聲請簡易判
決處刑案號：臺灣臺北地方法院檢察署99年度撤緩偵字第270號
），提起上訴，本院管轄之第二審合議庭判決如下：
    主  文
上訴駁回。
    事  實
一、趙中全於民國98年6月9日凌晨3時許，在臺北市松山區○○
    ○路○段附近之友人住處，與友人飲酒後，明知其於飲酒後
    已達不能安全駕駛動力交通工具之狀態，猶於酒後騎乘車牌
    號碼DWV–983號輕型機車，自其前述松山區友人住處出發沿
    臺北市○○○路東向西方向行駛，於同日凌晨4時30分許，
    行經臺北市中山區○○○路與新生北路口，為警攔檢，並對
    其施以呼氣酒精濃度測試，測得其呼氣酒精濃度高達每公升
    0.81毫克，始悉上情。
二、案經臺北市政府警察局中山分局報請臺灣臺北地方法院檢察
    署檢察官偵查後，聲請以簡易判決處刑。
    理  由
一、按被告以外之人於審判外之陳述，雖不符刑事訴訟法第159
    條之1至第159條之4之規定，而經當事人於審判程序同意作
    為證據，法院審酌該言詞陳述或書面陳述作成時之情況，認
    為適當者，亦得為證據，刑事訴訟法第159條之5第1項定有
    明文。本件檢察官、被告於本院審判程序時，就本判決所引
    用其他審判外之言詞或書面陳述，均明示同意有證據能力，
    本院審酌該具有傳聞證據性質之證據，其取得過程並無瑕疵
    ，與待證事實具有關聯性，證明力非明顯過低，以之作為證
    據係屬適當，認俱得為證據。
二、訊據上訴人即被告趙中全對於上揭事實均坦承不諱，並有酒
    精濃度測試報告單、刑法第185條之3案件測試觀察紀錄表、
    汽機車駕駛人酒後生理平衡檢測表、臺北市政府警察舉發違
    反道路交通管理事件通知單各1紙在卷可稽（見偵卷第10、
    11、13頁）。是依上開卷附之各項文書、證物等補強證據，
    已足資擔保被告上開任意性自白之真實性。本件事證明確，
    被告上開犯行，堪以認定，應依法論科。
三、按刑法第185條之3規定所謂「不能安全駕駛」，乃抽像危險
    犯，並不以發生具體危險為必要，對於呼氣酒精濃度已達每
    公升0.55毫克（0.55mg/l）以上，肇事率為一般正常人之10
    倍，認為已達不能安全駕車之標準，此業經法務部88年5月
    18日以法88檢字第001669號函告週知，應為絕對不能安全駕
    駛動力交通工具。又當人飲酒後，若以呼氣酒精濃度測試器
    測得之呼氣濃度達到每公升0.5毫克時（約合體內血液中酒
    精濃度100mg/dl ），反應較慢，感覺減低，將影響駕駛；
    達到每公升0.75毫克時，思考與個性行為均會改變；達到每
    公升1.0毫克時，步態不穩，噁心嘔吐，精神混惑不清晰；
    達到每公升1.5毫克時，說話不清楚，感覺喪失，視力模糊
    ；達到每公升2.0 毫克時，體溫與血糖均降低，肌肉控制差
    ，甚至會導致癲癇發作；達到每公升3.5毫克時，則已經神
    智不清，反射減低，甚至呼吸抑制，亦業據行政院國軍退除
    役官兵輔導委員會臺北榮民總醫院以88年8月5日（88）北總
    內字第26868號函釋明確。查被告為警查獲時，所測得吐氣
    之酒精濃度為0.81mg∕l，且經員警觀察結果，被告駕駛過
    程因酒後駕車原因，有蛇行、車身搖擺不定，顯然無法正常
    駕駛，且於訊問過程中，有語無倫次、含糊不清、多語等情
    形，有上開酒精測試報告單、刑法第185條之3案件測試觀察
    紀錄表足憑，依據上開研究報告有關駕駛人酒後駕車行為表
    現之結論，堪認被告因飲酒已至語無倫次、反應較慢、感覺
    減低，影響其駕駛行為，而達不能安全駕駛動力交通工具無
    疑。是核被告所為，係犯刑法第185條之3之服用酒類不能安
    全駕駛動力交通工具而駕駛罪。
四、原審以被告犯行明確，適用刑法第185條之3之規定，並審酌
    被告於服用酒類後，其呼氣所含酒精濃度達0.81mg∕l，已
    處於不能安全駕駛動力交通工具之狀態，仍貿然騎乘機車上
    路等情節，並參酌其犯罪之動機、目的、手段、所造成之危
    害、素行、生活狀況及智識狀度等一切情狀，量處罰金新臺
    幣（下同）12萬6千元，並諭知以1,000元折算1日為其易服
    勞役之折算標準，經核其認事用法均無違誤，量刑亦稱妥適
    。被告提起本件上訴，其上訴意旨略以：檢察官要我繳交5
    萬元的緩起訴處分金，但我當時因為沒有工作，所以沒有辦
    法繳，後來我要去繳交時，已錯失繳款時機，原審判12萬6
    千元，量刑太重，我沒有辦法繳等語。惟查，被告本件犯行
    ，經檢察官於98年7月7日以98年度偵字第15382號為緩起訴
    處分，緩起訴期間為1年，被告應於緩起訴處分後3個月內，
    向國庫支付5萬元，並於緩起訴處分確定後10月內，參加法
    治交通安全教育講習6小時，上開緩起訴確定後，由檢察官
    合法通知應於98年9月2日前向國庫支付上述金額，被告逾期
    仍未繳款一情，有臺灣臺北地方法院檢察署檢察官緩起訴處
    分命令通知書（案號：98年度偵字第15382號）、送達證書
    （案號：98年度緩字第2180號）在卷可按。從而，被告經合
    法通知而未於檢察官指定之期限內向國庫支付上開金額，至
    為明確，是檢察官依法撤銷上開緩起訴處分，即於法有據，
    被告前開上訴意旨，已難認有理由。且查，被告為警查獲之
    際，其呼氣酒精濃度則高達0.81 mg/l，肇事比率比一般未
    飲酒者已高出10倍以上，業如前述，然其竟仍於飲用酒後騎
    乘機車上路，對公眾生命財產安全所生危害非輕。又其駕車
    路徑，係在市區道路，危險性尤不可輕忽。原審綜合上情，
    量處被告罰金12萬6千元，於該罪法定刑度最高為1年以下有
    期徒刑，另得選科拘役或罰金之刑整體觀之，堪認適當。另
    關於易服勞役之折算標準，依刑法第42條第3項前段規定，
    最高為3,000元折算1日，最低為1,000元折算1日，原審諭知
    以1,000元折算1日，顯然亦已斟酌全盤情節。綜此而論，自
    難認原審量刑失當，有應予撤銷而改判較輕之刑之理由。綜
    上，本件被告上訴為無理由，應予駁回。
據上論斷，應依刑事訴訟法第455條之1第1項、第3項、第368條
、第364條，判決如主文。
本案經檢察官張成業到庭執行職務。
中    華    民    國    99    年    12    月    14    日
                  交通法庭  審判長法  官  吳冠霆
                                  法  官  陳琪媛
                                  法  官  李殷君
以上正本證明與原本無異。
本件不得上訴。
                                  書記官  殷玉芬
中    華    民    國    99    年    12    月    17    日
附錄本判決論罪科刑法條全文：
中華民國刑法第185條之3
服用毒品、麻醉藥品、酒類或其他相類之物，不能安全駕駛動力
交通工具而駕駛者，處1年以下有期徒刑、拘役或科或併科15萬
元以下罰金。

司法院資訊處製作；財團法人民間司法改革基金會備份。
